【裁判字號】    98,審訴,1376
【裁判日期】    980630
【裁判案由】    毒品危害防制條例
【裁判全文】
臺灣桃園地方法院刑事判決            98年度審訴字第1376號
公  訴  人  臺灣桃園地方法院檢察署檢察官
被      告  甲○○
指定辯護人  本院公設辯護人  陳瑞明
上列被告因毒品危害防制條例案件，經檢察官提起公訴（98年度
毒偵字第968 號），嗣被告於準備程序進行中為有罪之陳述，經
本院合議庭裁定由受命法官獨任進行簡式審判程序後，聲請改依
協商程序而為判決，本院判決如下：
    主  文
甲○○施用第一級毒品，處有期徒刑陸月，如易科罰金，以新臺
幣壹仟元折算壹日，扣案之海洛因壹包連同包裝袋壹只（淨重零
點捌參公克，空包裝重零點貳參公克）沒收銷燬之，注射針筒壹
支沒收。又施用第二級毒品，處有期徒刑貳月，如易科罰金，以
新臺幣壹仟元折算壹日。應執行有期徒刑柒月，如易科罰金，以
新臺幣壹仟元折算壹日，扣案之海洛因壹包連同包裝袋壹只（淨
重零點捌參公克，空包裝重零點貳參公克）沒收銷燬之，注射針
筒壹支沒收。
    事實及理由
一、本件被告所犯係死刑、無期徒刑或最輕本刑為3 年以上有期
    徒刑以外之罪，其於準備程序中就被訴事實為有罪之陳述，
    經本院告知簡式審判程序之旨，並聽取公訴人、被告及辯護
    人之意見後，爰依刑事訴訟法第273 條之1 第1 項規定合議
    裁定由受命法官獨任進行簡式審判程序。
二、被告甲○○前有違反廢止前麻醉藥品管理條例、廢止前肅清
    煙毒條例、違反毒品危害防制條例等前科（不構成累犯），
    其中於民國95年間因施用毒品案件，經本院以95年度毒聲字
    第477 號裁定送觀察、勒戒後，認有繼續施用毒品之傾向，
    經本院以95年度毒聲字第665 號裁定令入戒治處所施以強制
    戒治，於96年2 月14日執行完畢釋放出所，並經臺灣桃園地
    方法院檢察署檢察官於同年3 月21日以96年度戒毒偵字第70
    號為不起訴處分確定。詎其仍不知悔改，明知海洛因、安非
    他命係毒品危害防制條例第2 條第2 項第1 款、第2 款所規
    定之第一、二級毒品，不得非法持有、施用，竟分別基於施
    用第一級毒品海洛因及第二級毒品安非他命之犯意，於上開
    強制戒治執行完畢釋放後5 年內之98年2 月18日凌晨4 時許
    ，在桃園縣桃園市○○路1000號2 樓卡拉OK包廂中，分別施
    用第一級毒品海洛因及第二級毒品安非他命各1 次，嗣於同
    日凌晨5 時10分許，在桃園縣桃園市○○路1000號前為警查
    獲，並扣得第一級毒品海洛因1 包連同包裝袋1 只（淨重0.
    83公克，空包裝重0.23公克）及其所有供（但非專供）施用
    第一級毒品海洛因所用之注射針筒1 支。案經桃園縣政府警
    察局移請臺灣桃園地方法院檢察署檢察官偵查後起訴。
三、證據名稱：
  (一)被告於偵訊及本院準備程序中之自白。
  (二)台灣檢驗科技股份有限公司濫用藥物檢驗報告暨桃園縣政
      府警察局被採尿人尿液暨毒品真實姓名與編號對照表、法
      務部調查局濫用藥物實驗室98年3 月23日調科壹字第0982
      3009570 號鑑定書各1 份附卷可稽。
  (三)海洛因1 包連同包裝袋1 只（淨重0.83公克，空包裝重0.
      23公克）、注射針筒1 支扣案可資佐證。
四、本件經檢察官與被告於審判外達成協商之合意且被告已認罪
    ，其合意內容為：就其施用第一級毒品部分，被告願受科刑
    範圍為有期徒刑6 月，就其施用第二級毒品部分，被告願受
    科刑範圍為有期徒刑2 月，應執行有期徒刑7 月。經查，上
    開協商合意並無刑事訴訟法第455 條之4 第1 項所列情形之
    一，檢察官聲請改依協商程序而為判決，本院爰不經言詞辯
    論，於協商合意範圍內為協商判決，合予敘明。
五、按司法院釋字第662 號解釋：「中華民國94年2 月2 日修正
    公布之現行刑法第41條第2 項，關於數罪併罰，數宣告刑均
    得易科罰金，而定執行刑之刑逾6 個月者，排除適用同條第
    1 項得易科罰金之規定部分，與憲法第23條規定有違，並與
    本院釋字第366 號解釋意旨不符，應自本解釋公布之日起失
    其效力。」故對於數罪併罰，數宣告刑均得易科罰金，而定
    應執行刑超過6 個月之案件，依司法院釋字第366 號、662
    號解釋意旨，仍得易科罰金。本件被告所犯各罪宣告刑均得
    易科罰金，雖經本院合併定應執行刑超過有期徒刑6 月，揆
    諸上開解釋意旨，仍就本件應執行之刑諭知易科罰金之折算
    標準，附此敘明。
六、扣案之海洛因1 包連同包裝袋1 只（淨重0.83公克，空包裝
    重0.23公克）經送鑑定結果，確含海洛因成分，有法務部調
    查局濫用藥物實驗室98年3 月23日調科壹字第09823009570
    號鑑定書1 份在卷可稽，應依毒品危害防制條例第18條第1
    項前段規定，沒收銷燬之；包裹第一級毒品海洛因之包裝袋
    與前開毒品無從完全剝離，併依毒品危害防制條例第18條第
    1 項前段規定，沒收銷燬之。又扣案之注射針筒1 支，係被
    告所有，供（但非專供）其施用第一級毒品海洛因所用之物
    ，業據被告自承在卷，應依刑法第38條第1 項第2 款規定，
    宣告沒收。
七、應適用之法條：刑事訴訟法第273 條之1 第1 項、第455 條
    之4 第2 項、第455 條之8 ，毒品危害防制條例第10條第1
    項、第2 項、第18條第1 項前段，刑法第11條、第41條第1
    項前段、第51條第5 款、第38條第1 項第2 款。
八、本判決除有刑事訴訟法第455 條之4 第1 項第1 款、第2 款
    、第4 款、第6 款、第7 款所定情形之一，或違反同條第2
    項規定者外，不得上訴。
九、如不服本件判決，得自收受判決送達之日起10日內，向本院
    提出上訴書狀，上訴於第二審法院。
本案經檢察官潘怡華到庭執行職務。
中    華    民    國    98    年    6     月    30    日
                  刑事庭    法  官  徐  培  元
以上正本證明與原本無異。
如不服本判決應於收受判決後10日內向本院提出上訴書狀，並應
敘述具體理由。其未敘述上訴理由者，應於上訴期間屆滿後20日
內向本院補提理由書 (均須按他造當事人之人數附繕本)「 切勿
逕送上級法院」。
                            書記官  張  筆  隆
中    華    民    國    98    年    6     月    30    日
附錄本件論罪科刑法條：
毒品危害防制條例第10條
施用第一級毒品者，處六月以上五年以下有期徒刑。
施用第二級毒品者，處三年以下有期徒刑。


司法院資訊處製作；財團法人民間司法改革基金會備份。
